臺灣桃園地方法院刑事判決　　　　　100年度審交易字第224號
公　訴　人　臺灣桃園地方法院檢察署檢察官
被　　　告　薛宇倫原名薛竹如.
上列被告因過失致死等案件，經檢察官提起公訴（100 年度偵字
第7016號），嗣於本院準備程序進行中，被告就被訴事實為有罪
之陳述，經本院告知簡式審判程序意旨，並聽取當事人之意見後
，本院裁定改依簡式審判程序審理，並判決如下：
    主  文
薛宇倫服用酒類，不能安全駕駛動力交通工具而駕駛，處有期徒
刑參月，如易科罰金，以新臺幣壹仟元折算壹日；又因過失致人
於死，處有期徒刑陸月，如易科罰金，以新臺幣壹仟元折算壹日
。應執行有期徒刑柒月，如易科罰金，以新臺幣壹仟元折算壹日
。緩刑參年，並應於緩刑期間內支付周水生、周林燕秀共新臺幣
壹佰陸拾萬元，履行方式如事實及理由欄四所載。
    事實及理由
一、犯罪事實：
    薛宇倫於民國100 年1 月24日晚間7 時許，在址設桃園縣中
    壢市○○路○ 段78之11號公司飲酒，而達不能安全駕駛動力
    交通工具之程度後，仍於同日晚間10時許，駕駛車牌號碼33
    53-FG 號自用小客車，行經桃園縣八德市○○路往廣興路方
    向時，因不勝酒力且超速行駛，過彎道時駛入對向車道，適
    周玉仁騎乘車號773-DHG 號重型機車行經桃園縣八德市○○
    路往長興路方向行駛，薛宇倫因而撞上周玉仁，周玉仁人車
    倒地送醫急救後，於同日下午11時59分許不治死亡。並於同
    日下午11時42分許測得薛宇倫血液中酒精濃度為219MG/DL，
    換算為呼氣酒精濃度為1.095MG/L （起訴書誤載為1.95MG/L
    ，本院應予更正）。案經周玉仁之兄周勝瑜訴請臺灣桃園地
    方法院檢察署檢察官偵查後起訴。
二、證據名稱：
（一）被告薛宇倫於警詢、偵訊及本院審理時之自白。
（二）證人張皓善於警詢之證述，證人即被害人家屬周勝瑜於警
      詢、偵訊中之證述。
（三）道路交通事故現場圖、道路交通事故調查報告表(一)(二)、衛
      生署桃園醫院檢驗科緊急血液生化檢驗單檢查報告、中壢
      敏盛醫院診斷證明書、敏盛綜合醫院生化檢驗報告單、桃
      園縣政府警察局汽車駕駛人酒後生理協調平衡檢測紀錄卡
      、刑法第185 條之3 案件觀察紀錄表、舉發違反道路交通
      處理事件通知單、桃園縣政府警察局八德分局刑案現場勘
      察報告、臺灣桃園地方法院檢察署勘驗道路監視錄影光碟
      筆錄各1 份、車禍現場照片54張、監視器翻拍照片6 張。
（四）臺灣桃園地方法院檢察署相驗屍體證明書、檢驗報告書、
      相驗筆錄各1 份及相驗照片16張。
三、核被告薛宇倫所為，係犯刑法第185 條之3 服用酒類不能安
    全駕駛動力交通工具而駕駛罪、同法第276 條第1 項過失致
    人於死罪。被告所犯前開二罪，罪名不同，行為互殊，應分
    論併罰之。又被告為汽車駕駛人，其因酒醉駕車而致被害人
    周玉仁死亡，依法應負過失致死之刑事責任，並依道路交通
    管理處罰條例第86條第1 項，就被告所犯過失致死罪部分加
    重其刑，起訴意旨雖漏未論列，惟業經蒞庭之公訴檢察官當
    庭增列，基於檢察一體，本院自得併予審究。爰審酌被告酒
    醉駕車造成被害人死亡，過失之情節極其重大，本不宜寬縱
    ，惟念其犯後坦承犯行，且業與被害人家屬達成調解等一切
    情狀，分別量處如主文所示之刑，並定其應執行之刑及諭知
    易科罰金之折算標準。末查，被告前未曾受有期徒刑以上刑
    之宣告，此有臺灣高等法院被告前案紀錄表1 份在卷足憑，
    本院念其一時失慮，誤蹈刑章，且其犯後坦承犯行，甚有悔
    意，並已與被害人家屬達成調解，此有桃園縣八德市調解委
    員會調解書1 紙在卷可考，信經此追訴審判，當能知所警惕
    而無再犯之虞，本院認其所受刑之宣告以暫不執行為適當，
    爰依刑法第74條第1 項第1 款、第2項 第3 款之規定，宣告
    緩刑3 年及應於緩刑期間內履行如事實及理由欄四所示之其
    與被害人家屬周水生、周林燕秀等人所訂立之調解條件，俾
    收啟新及惕儆之雙效。
四、本件被告緩刑條件：應賠償被害人家屬周水生、周林燕秀共
    新臺幣（下同）160 萬元，履行方式如下：
  (一)於100年2 月22日前給付120萬元。
  (二)餘款40萬元，自100 年3 月15日起至101 年7 月15日止，
      於每月15日給付2 萬5 千元，直至全部清償為止。
  (三)如有一期未給付，視為全部到期。
五、應適用法條：
    刑事訴訟法第273 條之1 第1 項、第299 條第1 項前段、第
    310 條之2 、第454 條第1 項，道路交通管理處罰條例第86
    條第1 項，刑法第185 條之3 、第276 條第1 項、第41條第
    1 項前段、第8 項、第51條第5 款、第74條第1 項第1 款、
    第2 項第3 款，刑法施行法第1 條之1 第1 項、第2 項前段
    。
六、如不服本判決，應於判決送達後10日內向本院提出上訴狀（
    應附繕本），其未敘述上訴理由者，應於上訴期間屆滿後20
    日內補提理由書狀於本院，上訴於臺灣高等法院。
本案經檢察官簡方毅到庭執行職務。
中    華    民    國    100     年    6    月    30   日
                          刑事庭  法  官  鍾雅蘭
以上正本證明與原本無異。
                                  書記官  陳恩如
中    華    民    國    100     年    6    月    30   日
附錄本案論罪科刑法條全文
中華民國刑法第185條之3
服用毒品、麻醉藥品、酒類或其他相類之物，不能安全駕駛動力
交通工具而駕駛者，處1 年以下有期徒刑、拘役或科或併科15萬
元以下罰金。
中華民國刑法第276條
（過失致死罪）
因過失致人於死者，處2 年以下有期徒刑、拘役或2 千元以下罰
金。
從事業務之人，因業務上之過失犯前項之罪者，處5 年以下有期
徒刑或拘役，得併科3 千元以下罰金。